臺灣新北地方法院民事裁定
111年度補字第841號
原      告  陳柏廷  


被      告  江季軒    
            王仕雲    
            馮國豪    
            沈合剛    
            鍾源彬    
上列當事人間請求損害賠償等事件，本院裁定如下：
    主  文
原告應於本裁定送達後五日內，補繳裁判費新臺幣伍萬貳仟伍佰
柒拾玖元，及補正全體被告之最新戶籍謄本到院，逾期不補正，
即駁回原告之訴。
    理  由
一、按當事人書狀，應記載當事人姓名及住所或居所，民事訴訟
    法第116條第1項第1款前段定有明文。次按訴訟標的之價額
    ，由法院核定；核定訴訟標的之價額，以起訴時之交易價額
    為準，無交易價額者，以原告就訴訟標的所有之利益為準；
    法院因核定訴訟標的之價額，得依職權調查證據；以一訴主
    張數項標的者，其價額合併計算之。但所主張之數項標的互
    相競合或應為選擇者，其訴訟標的價額，應依其中價額最高
    者定之，民事訴訟法第77條之1第1至3項、第77條之2第1項
    分別定有明文。而預備之訴，係以先位之訴無理由時，請求
    法院就備位之訴為判決所合併提起之訴訟，自係以一訴主張
    數項標的而應為選擇情形，依上說明，其訴訟標的應以其中
    價額最高者定之（最高法院98年度台抗字第603號裁定意旨
    參照）。末按原告之訴，起訴不合程式或不備其他要件者，
    法院應以裁定駁回之。但其情形可以補正者，審判長應定期
    間先命補正，民事訴訟法第249條第1項第6款亦有明定。
二、原告提起本件訴訟，未據於起訴狀上載明被告之住所或居所
    ，致本院無法送達文書，復未繳納裁判費。查原告先位聲明
    為請求被告應連帶給付原告新臺幣（下同）520萬1039元及
    其遲延利息；而備位聲明則為請求被告江季軒、王仕雲、馮
    國豪、沈合剛、鍾源彬應各給付100萬元、150萬元、100萬
    元、140萬元、30萬1039元及各自之遲延利息。又原告上開
    二聲明間經核具有預備合併之關係，揆諸前揭法條及裁判意
    旨，本件訴訟標的之價額即應以其中價額最高者定之，而原
    告本件先位、備位聲明請求之金額相同，是本件訴訟標的價
    額核定為520萬1039元，應徵收第一審裁判費5萬2579元。
三、茲依民事訴訟法第249條第1項但書規定，限原告於收受本裁
    定送達後5日內，補繳第一審裁判費5萬2579元，並具狀補正
    全體被告最新戶籍謄本到院，暨如未遵期補正，即駁回原告
    之訴，特此裁定。　　
中　　華　　民　　國　　111 　年　　5 　　月　　24　　日
                  民事第五庭    法　官　曹惠玲
　　　　　　　　　
如不服本裁定關於訴訟標的價額之核定，得於收受裁定正本後10
日內向本院提出抗告狀，並繳納抗告裁判費新臺幣1,000 元；其
餘關於命補繳裁判費部分，不得抗告。
中　　華　　民　　國　　111 　年　　5 　　月　　24　　日
                                書記官  董怡彤